臺灣新竹地方法院刑事判決　　　　　　　　九十一年度訴字第八九號
　　公訴人　臺灣新竹地方法院檢察署檢察官
　　被　告　甲○○
右列被告因違反毒品危害防制條例案件，經檢察官提起公訴（九十一年度毒偵字第二
三號）及移送併辦（九十一年度毒偵字第二一０號）本院判決如左：
    主  文
甲○○連續施用第一級毒品，累犯，處有期徒刑拾月，扣案之海洛因注射針筒玖支沒
收。
    事  實
一、甲○○原名彭錦貴，前分別於民國八十、八十一年間，因違反肅清煙毒條例、藥
    物藥商管理條例案件，經本院判處有期徒刑五年、一年八月確定，於八十年十月
    二十八日入監執行，於八十三年十一月七日假釋出獄，並於八十七年四月十一日
    因假釋期滿，視為已執行完畢。又因施用毒品案件，經本院以八十八年度毒聲字
    第二一二三號裁定送觀察、勒戒後，認無繼續施用毒品傾向，而經臺灣新竹地方
    法院檢察署檢察官於八十九年一月十三日以八十八年度毒偵字第一八三號不起訴
    處分確定。復因施用第二級毒品安非他命案件，經本院以八十九年度毒聲字第一
    七００號裁定送觀察、勒戒後，認有繼續施用傾向，再經本院以八十九年度毒聲
    字第二二七九號裁定送強制戒治，並由臺灣新竹地方法院檢察署檢察官提起公訴
    ，經本院於九十年一月九日判處有期徒刑五月，如易科罰金以三百元折算一日確
    定。詎仍不知悔改，復基於概括之犯意，先於九十年九月二十六日十七時前之某
    時，在其位於新竹縣竹東鎮○○里○○街四八七巷九弄三號之住處，以將海洛因
    滲水置入注射針筒施打之方式，施用第一級毒品海洛因一次；再於九十年十月二
    十八日晚上某時，在上開處所，以上述相同方式，施用第一級毒品海洛因一次，
    嗣經新竹縣警察局竹東分局竹東派出所通知於九十年九月二十六日十七時許採尿
    送驗，及於九十年十月二十九日十三時四十分許，在上開處所執行拘提，始查知
    上情，並扣得注射針筒九支。
二、案經新竹縣警察局竹東分局報請臺灣新竹地方法院檢察署檢察官偵查起訴及移送
    併辦。
    理  由
一、右開事實，業據被告甲○○於本院審理時坦白承認，而被告分別於九十年九月二
    十六日十七時在新竹縣警察局竹東分局竹東派出所、同年十月二十九日十五時在
    新竹縣景察局少年警察隊所採集之尿液，經送昭信科技顧問股份有限公司、新竹
    縣衛生局檢驗結果，均呈嗎啡陽性反應，此有昭信科技顧問股份有限公司濫用藥
    物陽性檢體檢驗報告、新竹縣衛生局尿液檢驗單各一件在卷可稽，是被告確有於
    前揭時間施用第一級毒品海洛因之事實，應堪認定；又被告於八十八年間因施用
    毒品案件，經本院以八十八年度毒聲字第二一二三號裁定送觀察、勒戒後，認無
    繼續施用毒品傾向，而經臺灣新竹地方法院檢察署檢察官於八十九年一月十三日
    以八十八年渡毒偵字第一八三號不起訴處分確定；復因施用第二級毒品安非他命
    案件，經本院以八十九年度毒聲字第一七００號裁定送觀察、勒戒後，認有繼續
    施用傾向，再經本院以八十九年度毒聲字第二二七九號裁定送強制戒治，並由台
    灣新竹地方法院檢察署檢察官提起公訴，經本院於九十年一月九日判處有期徒刑
    五月，如易科罰金以三百元折算一日確定等情，有台灣新竹地方法院檢察署檢察
    官八十九年度毒偵字第一五八四、二一一二、二三三０號起訴書、本院八十九年
    度毒聲字第二二七九號裁定、本院八十九年度易字第一三七九號判決、台灣新竹
    地方法院檢察署刑案資料查註紀錄表、台灣高等法院被告全國前案紀錄表各一件
    在卷可稽，被告自白核與事實相符，為可採信，本件事證明確，被告之犯行堪予
    認定，應依法論科。
二、核被告所為，係犯毒品危害防制條例第十條第一項之施用第一級毒品罪。其施用
    毒品前持有海洛因之低度行為，為施用之高度行為所吸收，不另論罪。被告先後
    多次施用第一級毒品之行為，時間緊接，所犯之罪名及犯罪構成要件均相同，顯
    係基於概括犯意反覆為之，為連續犯，依刑法第五十六條之規定，以一罪論，並
    加重其刑。被告曾因違反肅清煙毒條例、藥物藥商管理條例等案件，經本院分別
    判處有期徒刑五年、一年八月確定，於八十年十月二十八日入監執行，八十三年
    十一月七日假釋出獄，並於八十七年四月十一日因假釋期滿，視為已執行完畢，
    有台灣新竹地方法院檢察署刑案資料查註紀錄表一件在卷可憑，其於有期徒刑執
    行完畢後五年內再犯本件有期徒刑以上之罪，為累犯，應依刑法第四十七條之規
    定遞加重其刑。爰審酌被告正值壯年，竟不思上進，一再沉溺於吸毒惡習，不知
    自制，惟其於犯罪後坦承犯行等一切情狀，量處如主文所示之刑，以資懲儆。扣
    案之海洛因注射針筒九支，均為被告所有，且為其施用毒品所用之物，業據被告
    自承在卷，爰併予宣告沒收。
據上論斷，應依刑事訴訟法第二百九十九條第一項前段，毒品危害防制條例第十條第
一項，刑法第十一條前段、第五十六條、第四十七條、第三十八條第一項第二款，判
決如主文。
本案經檢察官吳金棟到庭執行職務。
中    華    民    國      九  十一    年      五        月      八      日
                              臺灣新竹地方法院刑事第二庭
                                  法  官   魏    瑞    紅
右正本證明與原本無異。
如不服本判決，應於判決送達後十日內向本院提出上訴狀( 應附繕本 )，上訴於
臺灣高等法院。
                                  書記官   陳    凰    榆
中    華    民    國      九  十一    年      五        月      八      日
附錄法條
毒品危害防制條例第十條
施用第一級毒品者，處六月以上五年以下有期徒刑。
